【裁判字號】    95,交聲,743
【裁判日期】    950911
【裁判案由】    
【裁判全文】
臺灣臺北地方法院交通事件裁定         95年度交聲字第743號
    移送機關    臺北市交通事件裁決所
    異  議  人
    即受處分人  甲○○
上列異議人因違反道路交通管理處罰條例案件，對於臺北市交通
事件裁決所中華民國95年7月11日所為之處分（原處分：北市裁
四字第裁22-AG0000000號），聲明異議，本院裁定如下：
    主  文
異議駁回。
    理  由
一、按「汽車駕駛人，行經有燈光號誌管制之交岔路口闖紅燈者
    ，處新台幣（以下同）1800元以上5400元以下罰鍰，並記違
    規點數3點」，民國94年12月28日修正，95年7月1日施行之
    「道路交通管理處罰條例」第53條第1項、第63條第1項第3
    款定有明文。又「駕駛小型車違反前揭規定，於期限內繳納
    罰鍰或到案聽候裁決者，處罰鍰2700元，並記違規點數3點
    」，甫於95年6月30日修正之「違反道路交通管理事件統一
    裁罰基準及處理細則」第2條、「違反道路交通管理事件統
    一裁罰基準表」亦有規定。本件受處分人甲○○之闖紅燈行
    為，無論依行為時或裁決機關最初裁處時之法律，均應處罰
    ，且其法律效果亦未變更，依行政罰法第5條前段規定，均
    應適用行政機關裁處時之法律（即上揭現行道路交通管理處
    罰條例第53條第1項、第63條第1項3款規定）處罰，合先敘
    明。
二、異議意旨略以：異議人於95年5月6日（查應為9日）駕車經
    過台北市○○街、瑞光路口，因時逢上班時間壅塞時段，於
    閃黃燈之前已按車序緩經機車停車區，迄異議人所駕車輛後
    輪已完全通過白色禁止線後，燈號始轉為紅燈，故異議人並
    無闖紅燈之意圖，爰不服裁決，請求撤銷原處分云云。
三、查異議人所有之車牌號碼K8-8779號自用小客車，於95年5月
    9日上午8時24分許行經瑞光路與陽光街設有燈光號誌管制交
    岔路口時，竟於燈光管制號誌為紅燈時穿越交岔路，嗣經科
    學儀器拍照採證，因認異議人違反道路交通管理處罰條例第
    53條第1項規定而由舉發機關掣單舉發，並由臺北市交通事
    件裁決所於同年7月11日裁處異議人罰鍰2700元等情，有95
    年5月24日北市警交大字第AG0000000號臺北市政府警察局舉
    發違反道路交通管理事件通知單、95年7月11日臺北市交通
    事件裁決所北市裁四字第裁22-AG0000000號違反道路交通管
    理事件裁決書各一紙在卷可稽。
四、異議人雖辯稱；其於黃燈前已通過機車停車區，車輛後輪已
    完全通過白色禁止線，燈號始轉為紅燈云云。惟查本件異議
    人駕駛自用小客車行經上開陽光街及瑞光路口（由南向北行
    駛），係在黃燈亮4秒後轉為紅燈亮1.1秒時，全車始超過停
    止線；於紅燈已亮2. 0秒時，其車身進入路口範圍，行駛速
    度約為每小時22公里等情，有台北市政府警察局內湖分局北
    市警內分字第09532124600號函及現場採證照片二幀可稽。
    次查，依卷附第一張舉發照片上顯示「R０11」，係指異議
    人於紅燈已轉換1.1秒後，全車超越停止線；第二張舉發照
    片上顯示「R０20」、「Ｖ＝２２」，係指異議人車輛於紅
    燈已轉換2.0秒後，以每小時22公里之速度通過，正壓線於
    人行道上等情以觀：現場人行道與停止線間之距離正為異議
    人0. 9秒鐘所得行進之距離，據此可證於第一張舉發照片拍
    攝前一秒（即管制燈號由黃色轉換為紅色0.1秒時），異議
    人車輛尚未抵達照片底端之路口停止線，而係紅燈已轉換為
    0.1秒後始穿越路口停止線，即足以認定。是異議人辯稱：
    「車輛後輪已完全通過白色禁止線，燈號始轉為紅燈」云云
    即顯不足採。從而，本件裁決機關依上開舉發事實所為之裁
    處，其認事用法均無不當，異議人之異議為無理由，應予駁
    回。
據上論斷，應依道路交通案件處理辦法第19條，裁定如主文。
中    華    民    國    95    年    9     月    11    日
                  交通法庭法  官  楊台清
以上正本證明與原本無異
如不服本裁定應於送達後五日內向本院提出抗告狀
                          書記官  陳麗津
中    華    民    國    95    年    9     月    11    日


司法院資訊處製作；財團法人民間司法改革基金會備份。
